臺灣花蓮地方法院民事裁定
110年度監宣字第133號
聲  請  人  賴秀琴

相  對  人  邱忠佑

關  係  人  李亭誼  住○○市○○區○○路000巷0號                            身分證統一編號：Z000000000號
上列當事人間請求監護宣告事件，本院裁定如下：
    主  文
宣告邱忠佑（男、民國57年5月22生、身分證統一編號：Z000000
000號）為受監護宣告之人。
選定賴秀琴（女、民國00年00月00日生、身分證統一編號：Z000
000000號）為受監護宣告之人之監護人。
指定李亭誼（女、民國00年0月00日生、身分證統一編號：Z0000
00000號）為會同開具財產清冊之人。
聲請費用新臺幣壹仟元由受監護宣告之人負擔。
    理  由
一、按「對於因精神障礙或其他心智缺陷，致不能為意思表示或
    受意思表示，或不能辨識其意思表示之效果者，法院得因本
    人、配偶、四親等內之親屬、最近一年有同居事實之其他親
    屬、檢察官、主管機關、社會福利機構、輔助人、意定監護
    受任人或其他利害關係人之聲請，為監護之宣告。」，民法
    第14條第1項定有明文。又「法院為監護之宣告時，應依職
    權就配偶、四親等內之親屬、最近一年有同居事實之其他親
    屬、主管機關、社會福利機構或其他適當之人選定一人或數
    人為監護人，並同時指定會同開具財產清冊之人。」，民法
    第1111條第1項亦著有明文。
二、本件聲請人賴秀琴主張其子邱忠佑因中風開腦後，已不能為
    意思表示或受意思表示，或不能辨識其意思表示之效果，為
    此依法聲請對邱忠佑為監護之宣告等語。
三、本院審驗邱忠佑之心神狀況，並採用佛教慈濟醫療財團法人
    花蓮慈濟醫院精神醫學部之精神鑑定報告書，認邱忠佑經診
    斷為血管性失智、重度，應達到因精神障礙，致不能為意思
    表示，或受意思表示，或辨識其意思表示之效果，此有該院
    110年10月15日慈醫文字第1100002712號函所附司法精神鑑
    定報告書1件附卷可稽。爰依首開民法第14條第1項之規定，
    宣告邱忠佑為受監護宣告之人。
四、又聲請人為相對人之母，關係人李亭誼為相對人之外甥女，
    相對人現於花蓮縣名揚護理之家接受機構式照顧，費用、就
    醫及福利津貼由聲請人與相對人妹妹邱怡茹共同協助處理，
    又關係人李亭誼為相對人之外甥女，有擔任會同開具財產清
    冊之人之意願，此有桃園市社會工作師公會110年9月28日桃
    林字第110522號函所附「監護（輔助）宣告調查訪視報告」
    1件在卷可佐。爰依首開民法第1111條第1項之規定，選定聲
    請人賴秀琴擔任邱忠佑之監護人，並指定李亭誼擔任會同開
    具財產清冊之人，以維護受監護宣告人之權益。
五、依家事事件法第164條第2項，裁定如主文。
中　　華　　民　　國　　110 　年　　10　　月　　31　　日
                  家事法庭  法  官  周健忠 
以上正本係照原本作成。
如對本裁定抗告，須於裁定送達後10日之不變期間內，向本院提
出抗告狀，並繳納抗告費新臺幣1,000元。
中　　華　　民　　國　　110 　年　　10　　月　　31　　日
                            書記官  陳佩姍